臺灣新竹地方法院民事判決　九十一年度竹簡字第三九○號
　　原　　　告　　中國國際商業銀行股份有限公司科學園區分公司
　　法定代理人　　丙○○
　　訴訟代理人　　戊○○
　　複　代理人　　己○○
　　送達代收人　　戊○○
　　被　　　告　　丁○○
　　訴訟代理人　　乙○○
　　被　　　告　　甲○○
　　　　　　　　　庚○○
右當事人間清償債務事件，本院判決如左：
    主    文
被告應連帶給付原告新台幣貳拾壹萬玖仟陸佰零玖元及自民國九十一年二月二十三日
起至清償日止，按週年利率百分之八點零六五計算之利息，暨自民國九十一年二月二
十三日起至清償日止，逾期六個月以內者，按上開利率百分之十，超過六個月以上者
，按上開利率百分之二十計算之違約金。
訴訟費用由被告連帶負擔。
本判決於原告以新台幣柒萬元為被告供擔保後得假執行。
    事實及理由
一、原告之聲明：求為判決如主文所示。
二、事實摘要：原告主張被告丁○○之亡弟黃丁輝於民國八十七年六月二十三日邀同
    被告甲○○、庚○○為連帶保證人，與原告簽訂借款契約，借款額度新台幣（下
    同）四十萬元，約定借款期間自八十七年六月二十三日起至九十四年六月二十三
    日止，按月攤還本息，利息按原告基本放款利率加年息百分之零點六二五計算，
    並約定遲延履行時，逾期六個月以內者，另按上開利率百分之十加計違約金，逾
    期過六個月以上者，另按上開利率百分之二十加計違約金。詎黃丁輝借款後，於
    九十一年一月十九日死亡，尚欠本金二十一萬九千六百零九元及利息、違約金，
    被告丁○○為其繼承人，對黃丁輝之債務應負連帶償還之責，該借款已視為全部
    到期，被告丁○○即應清償上開債務，又被告甲○○、庚○○為黃丁輝之連帶保
    證人，依法應負連帶保證責任，為此提起本訴。被告丁○○則以：被告丁○○確
    為黃丁輝之繼承人，黃丁輝無妻、子，父母早已死亡，黃丁輝為被告丁○○之弟
    ，但黃丁輝已死亡，沒有任何財產，被告丁○○亦未繼承遺產，僅領取黃丁輝之
    勞保給付，雖未拋棄繼承，亦無義務代為清償債務等語置辯；被告庚○○則以：
    確為連帶保證人，但目前無能力清償等語置辯；被告甲○○則未於言詞辯論期日
    到場，亦未提出書狀作何聲明或陳述。
三、法院之判斷：
（一）按繼承，因被繼承人死亡而開始，繼承人自繼承開始時，除本法另有規定外，
      承受被繼承人財產上之一切權利義務，民法第一千一百四十七條、第一千一百
      四十八條分別定有明文。查原告主張被告丁○○之被繼承人黃丁輝以被告甲○○、庚○○為連帶保證人向其借款，迄今尚欠二十一萬九千六百零九元，及逾
      期利息、違約金未付之事實，業據其提出借款契約書、對帳單、戶籍謄本等為
      證，經核屬實，被告丁○○對於其確為黃丁輝之繼承人，且未辦理拋棄繼承一
      節亦不否認，雖被告丁○○辯稱：黃丁輝並無財產，無義務代其清償債務云云
      ，然依上開規定，被告丁○○於黃丁輝死亡時當然為其繼承人，則其就黃丁輝
      財產上之一切權利義務均應予承受，且被告丁○○又未依法辦理拋棄繼承或限
      定繼承，自非得僅承受其財產上權利，而不承受其財產上義務，且被告丁○○
      亦以黃丁輝繼承人之身分領取其勞保給付，業據被告丁○○自承在卷，而被繼
      承人黃丁輝是否遺有財產又與被告丁○○應否承受其權利義務無涉，是被告丁○○所辯於法未合，其應就黃丁輝本件債務負清償責任。而被告庚○○對於其
      確為黃丁輝之連帶保證人一節亦不否認，雖辯稱其目前無能力清償，亦無法解
      免其法律上連帶保證人之責任。至被告甲○○未到場爭執，復未提出任何證據
      供本院審酌，自堪信原告上開主張均為真實。
（二）原告本於消費借貸、繼承及連帶保證之法律關係，訴請被告連帶給付如主文所
      示之借款及按約定利率計算之利息及違約金，即屬正當，應予准許。
（三）原告陳明願供擔保，聲請宣告假執行，經核並無不合，爰酌定相當之擔保金額
      宣告之。
本件原告之訴為有理由，依民事訴訟法第四百三十六條第二項、第三百八十五條第一
項前段、第八十五條第二項、第三百九十條第二項，判決如主文。
中　　　華　　　民　　　國　　九十一　　年　　　七　　　月　　十七　　日
                                  臺灣新竹地方法院新竹簡易庭
~B法　　　官　林南薰
右為正本係照原本作成。
如對本判決上訴，須於判決送達後廿日內向本院提出上訴狀。
~B法院書記官　林淑瑜
中　　　華　　　民　　　國　　九十一　　年　　　七　　　月　　 十七 　　日
